【裁判字號】    92,上易,14
【裁判日期】    921106
【裁判案由】    拆屋還地
【裁判全文】
臺灣高等法院臺南分院民事裁定  九十二年度上易字第一四號    Ｋ
      上  訴  人  天  ○  ○
      訴訟代理人  許  雅  芬  律師
      被 上 訴人  卯      ○.
                  辰  ○  ○
                  甲 ○ ○○.
                  丁  ○  ○
                  戊  ○  ○
                  己 ○ ○○.
                  丙  ○  ○
                  張 柳 瑞真.
                  乙  ○  ○
                  壬  ○  ○
                  癸  ○  ○
                  庚  ○  ○
                  寅  ○  ○
                  辛  ○  ○
                  丑  ○  ○
                  子  ○  ○
                  酉  ○  ○
                  戌  ○  ○
                  巳  ○  ○
                  亥  ○  ○
                  申  ○  ○
                  未  ○  ○
                  午  ○  ○
右上訴人因與被上訴人卯○等人間拆屋還地事件，對於中華民國九十一年十月三十一
日臺灣嘉義地方法院第一審判決（九十年度訴字第六四六號）提起上訴，本院裁定如
下：
      主    文
上訴駁回。
第二審訴訟費用，由上訴人負擔。
      理    由
一、本件上訴人於原審起訴主張，坐落嘉義縣東石鄉○○○段第四三七之三地號土地
    （以下簡稱系爭土地）為上訴人所有，被上訴人等之被繼承人蔡請無正當權源竟
    擅自在系爭土地上建屋，其門牌號碼為嘉義縣東石鄉三家村十八鄰一三二號，而
    無權占有系爭如原判決附圖所示Ａ部分面積０‧０一二六五四公頃之土地。蔡請
    於民國四十七年間死亡，其所有上開房屋則由被上訴人卯○、辰○○、甲○○○
    、丁○○、戊○○、己○○○、丙○○、張柳瑞真、乙○○、壬○○、癸○○、
    庚○○、寅○○、辛○○、丑○○、子○○、地○○○、酉○○、戌○○、巳○
    ○、亥○○、申○○、未○○、午○○等人共同繼承或再轉繼承，仍保持公同共
    有。上訴人乃本於民法第七百六十七條所有物返還請求權之規定，請求被上訴人
    等應將上開房屋拆除，並將土地返還上訴人等語。原審調查審理後，認上訴人於
    原審之請求為有理由，而為其全部勝訴之判決。詎上訴人以原審被告「地○○○
    」係於本件原審起訴前（起訴日期為九十年八月八日）之九十年三月八日死亡，
    為不得補正事項，上訴人如撤回此部分之起訴，因第一審已為終局判決，上訴人
    受民事訴訟法第二百六十三條第二項拘束不得重行起訴，請鈞院依民事訴訟法第
    二百四十九條第一項第三款規定，裁定駁回此部分之訴，俾上訴人得就該部分重
    行起訴等語，提起本件上訴。
二、按上訴係當事人依法定程式，對於下級法院所為不利於己之終局判決，於確定前
    請求上級法院廢棄或變更之訴訟行為（參照吳明軒先生著中國民事訴訟法第一二
    四九頁，王甲乙先生、楊建華先生、鄭健才先生合著民事訴訟法新論第五三九頁
    ）。次按第二審上訴，為當事人對於所受不利益之第一審判決聲明不服之方法，
    在第一審受勝訴判決之當事人，自無許提起上訴之理，最高法院著有二十二年上
    第三五七九號判例亦可參照。再按上訴不合程式或已逾期間或法律上不應准許者
    ，第二審法院應以裁定駁回之，民事訴訟法第四百四十四條第一項前段定有明文
    。查上訴人於原審之請求，原審法院已為其全部勝訴之判決，依上開說明及判例
    意旨，上訴人並非受第一審之不利益判決之人，自不得提起上訴；詎上訴人仍提
    起本件上訴，其上訴於法自有未合，應予駁回。
三、本件上訴為不合法，依民事訴訟法第四百四十四條第一項前段、第九十五條、第
    七十八條，裁定如主文。
中      華      民      國    九十二    年      十一    月      六      日
                                    臺灣高等法院臺南分院民事第三庭
~B1審判長法官  林    輝    雄
~B2      法官  丁    振    昌
~B3      法官  王    明    宏
右為正本係照原本作成。
不得再抗告。
中      華      民      國    九十二    年      十一    月      七      日
                                        法院書記官  侯    瑞    富


司法院資訊處製作；財團法人民間司法改革基金會備份。
